【裁判字號】    90,親,4
【裁判日期】    900710
【裁判案由】    否認子女之訴
【裁判全文】
臺灣嘉義地方法院民事判決  九十年度親字第四號
    原        告  甲○○
    被        告  丙○○
    兼法定代理人  乙○○
右當事人間否認子女事件，本院判決如左：
    主      文
確認被告丙○○（民國八十九年四月一日出生）非被告乙○○之婚生子女。
訴訟費用由被告負擔。
    事      實
甲、原告方面：
  一、聲明：如主文所示。
  二、陳述：原告甲○○與被告乙○○於民國八十五年六月二十九日結婚，嗣於八十
      九年十二月五日協議離婚，婚姻關係存續中，原告於八十九年四月一日生下一
      女即被告丙○○，惟被告丙○○並非原告自被告乙○○受胎所生，為免影響被
      告乙○○之權益，並使被告丙○○之生父得以認領，為此提起本件否認子女之
      訴。
  三、證據：提出出生證明書影本一件、戶籍謄本一件、財團法人天主教聖馬爾定醫
      院親子血緣關係ＤＮＡ驗證報告書一份為證
乙、被告方面：
  一、聲明：同意原告之請求。
  二、陳述：被告丙○○確非原告與被告所生之子女。
    理      由
一、本件原告主張：其與被告乙○○於八十五年六月二十九日結婚，嗣於八十九年十
    二月五日協議離婚，婚姻關係存續中，原告於八十九年四月一日生下一女即被告
    丙○○，惟被告丙○○並非原告自被告乙○○受胎所生之事實，業據其提出出生
    證明書影本一件、戶籍謄本一件、財團法人天主教聖馬爾定醫院親子血緣關係Ｄ
    ＮＡ驗證報告書一份為證，而該驗證報告書載：「註明為鄭慶堂與丙○○之送檢
    檢體，其基因座相對應之各ＤＮＡ型別均無矛盾，故存在血緣關係之機率為９９
    ‧９９９９％，故鄭慶堂與丙○○存有親子血緣關係。」，並為被告乙○○所自
    認，自堪信為真實。
二、按民法第一千零六十三條第一項推定之婚生子女，如夫妻之一方能證明妻非自夫
    受胎者，得於知悉子女出生之日起，一年內提起否認之訴，同條第二項定有明文
    。查原告受胎生下被告丙○○，既係在其與被告乙○○婚姻關係存續中，則依法
    自應推定被告丙○○為原告與被告乙○○之婚生子女，然被告丙○○實際上卻非
    原告自被告乙○○受胎所生，已詳如前述，準此，原告於知悉被告丙○○出生之
    日起一年內提起本件訴訟，於法洵屬有據，應予准許。
三、據上論結，本件原告之訴為有理由，依民事訴訟法第八十五條第一項前段、第七
    十八條判決如主文。
中      華      民      國    九十      年      七      月      十      日
~B臺灣嘉義地方法院家事法庭
~B    審判長法官  曾文欣
~B        法  官  鄭雅文
~B        法  官  賴秀蘭
右為正本係照原本作成
如對本判決上訴應於收受本判決送達後二十日內向本院提出上訴狀（應按他造人數附
繕本）
中      華      民      國    九十      年      七      月      十      日
~B        書記官  楊國色


司法院資訊處製作；財團法人民間司法改革基金會備份。
